臺灣新竹地方法院刑事宣示判決筆錄　　　　99年度易字第285號
公　訴　人　臺灣新竹地方法院檢察署檢察官
被　　　告　李玉蓮
　　　　　　郭勝林
　　　　　　郭根伸
上列被告等因妨害自由案件，經檢察官提起公訴（99年度偵字第
2035號）後，檢察官聲請改依協商程序而為判決，本院於中華民
國100 年5 月5 日下午4 時，在本院刑事第十法庭宣示判決，出
席職員如下：
　　　　　　　　　　　　　　　　　法　官　李毓華
　　　　　　　　　　　　　　　　　書記官　陳美利
　　　　　　　　　　　　　　　　　通　譯　呂超進
法官起立朗讀判決主文、犯罪事實要旨、處罰條文，及告以上訴
限制、期間並提出上訴狀之法院，且諭知記載其內容：
一、主  文：
    李玉蓮共同犯恐嚇危害安全罪，處拘役貳拾日，如易科罰金
    ，以新臺幣壹仟元折算壹日。緩刑貳年。
    郭勝林共同犯恐嚇危害安全罪，處拘役貳拾日，如易科罰金
    ，以新臺幣壹仟元折算壹日。緩刑貳年。
    郭根伸共同犯恐嚇危害安全罪，處拘役貳拾日，如易科罰金
    ，以新臺幣壹仟元折算壹日。緩刑貳年。
二、犯罪事實要旨：
    李玉蓮於民國99年2 月7 日下午5 時許，騎乘車牌號碼SJ8-
    307 號輕型機車，行經新竹縣竹北市○○路與嘉興路204 巷
    口時，與駕駛車牌號碼7170-QK 號自用小客車之張文雄因細
    故發生爭執，李玉蓮竟騎乘機車尾隨張文雄至新竹縣竹北市
    ○○○路與嘉興路204 巷口，並不斷撥打電話聯繫林祺勇（
    於民國99年12月2 日死亡，業經本院於100 年3 月16日為不
    受理判決）、郭勝林等人前來，揚言要找人來教訓張文雄，
    致張文雄心生畏懼；林祺勇於接獲李玉蓮通知後，即與郭根
    伸一同步行前往新竹縣竹北市○○○路與嘉興路204 巷口，
    郭勝林隨後亦騎乘ML5-937 號普通重型機車前來，李玉蓮、
    郭勝林、林祺勇、郭根伸乃共同基於恐嚇之犯意聯絡，由郭
    根伸向張文雄恫稱：「李玉蓮係本地人，一通電話即可叫幾
    百人前來，你不怕死啊！」。林祺勇則上前拉扯張文雄之衣
    物、背包及手機，並公然以「幹你娘」等語辱罵張文雄，復
    持客觀上可供兇器使用鐵器追打張文雄，郭勝林亦騎乘機車
    3 度衝撞張文雄，並口出「乎你死」等語，致張文雄心生畏
    懼，而一路逃至新竹縣竹北市○○○路與復興一路口，李玉
    蓮、郭勝林、林祺勇、郭根伸即共同以此加害生命、身體之
    事恐嚇張文雄，致生危害於安全。
三、處罰條文：
    刑法第第305 條、第28條、第41條第1 項前段、第74條第1
    項第1 款。
四、協商判決除有刑事訴訟法第455 條之4 第1 項第1 款之於本
    訊問程序終結前，被告撤銷協商合意或檢察官撤回協商聲請
    者；第2 款之被告協商之意思非出於自由意志者；第4 款之
    被告所犯之罪非第455 條之2 第1 項所定得以協商判決者；
    第6 款之被告有其他較重之裁判上一罪之犯罪事實者；第7
    款之法院認應諭知免刑或免訴、不受理者等情形之一，及違
    反同條第2 項之法院應於協商合意範圍內為判決；法院為協
    商判決所科之刑，以宣告緩刑或2 年以下有期徒刑、拘役或
    罰金為限之規定外，檢察官與被告均不得上訴。
五、如有前項得上訴之情形，得自收受宣示判決筆錄送達之日起
    10日內，向本院提出上訴書狀，上訴於第二審法院。
中    華    民    國   100    年    5     月    5     日
                  刑事第五庭  書記官  陳美利
                              法  官  李毓華
以上筆錄正本係依照原本作成。
中    華    民    國   100    年    5     月    5     日
                              書記官  陳美利
附錄本案處罰實體法條全文：
刑法第305 條：
以加害生命、身體、自由、名譽、財產之事，恐嚇他人致生危害
於安全者，處2 年以下有期徒刑、拘役或300 元以下罰金。（罰
金之貨幣單位改為新臺幣，並提高為30倍）